臺灣桃園地方法院刑事裁定　　　　　　 100年度聲判字第77號
聲　請　人　中華僑泰物流股份有限公司
代　表　人　邱慕楊
告訴代理人　姜禮增律師
被　　　告　蔡玉川
上列聲請人即告訴人因告訴被告詐欺案件，經臺灣桃園地方法院
檢察署檢察官以99年度偵字第16166 號為不起訴處分，聲請人不
服，向臺灣高等法院檢察署聲請再議，經該署於100 年9 月29日
以100 年度上聲議字第5454號處分書駁回再議，聲請人聲請將本
件交付審判，本院裁定如下：
    主  文
聲請駁回。
    理  由
一、按告訴人不服上級法院檢察署檢察長或檢察總長認再議為無
    理由而駁回之處分者，得於接受處分書後10日內委任律師提
    出理由狀，向該管第一審法院聲請交付審判；法院認交付審
    判之聲請不合法或無理由者，應駁回之，刑事訴訟法第 258
    條之1 、第258 條之3 第2 項前段分別定有明文。本件聲請
    人即告訴人中華僑泰物流股份有限公司（下稱中華僑泰公司
    ）以被告蔡玉川涉犯刑法偽造文書、詐欺罪嫌，向臺灣桃園
    地法院檢察署提出告訴，經該署檢察官偵查終結後，以99年
    度偵字第16166 號為不起訴之處分，嗣告訴人向臺灣高等法
    院檢察署聲請再議，復經該署以100 年度上聲議字第5454號
    處分書駁回再議，而聲請人於民國100 年10月19日收受臺灣
    高等法院檢察署100 年度上聲議字第5454號處分書，並於
    100 年10月21日委任律師為代理人向本院聲請交付審判，有
    刑事聲請交付審判狀、刑事委任書狀、臺灣桃園地方法院檢
    查署檢察官99年度偵字第16166 號不起訴處分書、臺灣高等
    法院檢察署100 年度上聲議字第5454號處分書等在卷可稽，
    是以
    本件聲請人聲請交付審判之程序於法相符，合先敘明。
二、聲請交付審判意旨略以：(一)被告於聲請人處擔任總經理時，
    聲請人之在外業務均由證人李茂煙、吳清隆負責，被告並未
    負責是項業務，竟據以申報多筆擔任業務始能請領之交際費
    用，該申報明顯不實。另證人趙克攻並非董事長或總經理，
    無法知悉工作內容，且被告為趙克攻擔任董事長時之特別助
    理，趙克攻之證述內容難免迴護被告。(二)被告所申報之交際
    費用每月高達214152元，與現任總經理每月平均僅3025元之
    交際費用相較，多出70倍之譜。況聲請人現任總經理業績比
    被告擔任總經理時好，足見正常情況之際，交際費用殆無可
    能如此鉅額。此外，佐以證人即為聲請人簽帳之會計師羅瑞
    蘭表示，聲請人業務收入並未與交際費大量支出呈現正比趨
    勢，由此可知，趙克攻所指聲請人業務量在被告擔任總經理
    時間有增加等語，顯然不可採，檢察官對此矛盾之處卻未加
    詳查。另趙克攻所稱若某些店家不願開立發票或不易取得單
    據，變通方式即以別項單據來申報等語，參以被告多以收據
    申報，而非以發票申報，不但與交際費不符之單據數量過多
    ，亦與一般商家會開立發票或摯給收據情形不符。(三)授權申
    報交際費，當指合法、確實發生的交際費用可實報實銷，非
    合法、確實之交際費則不在授權範圍內，原處分對被告是否
    有圖自己或第三人不法利益而不實申報乙節，未盡調查之事
    ，蓋謂被告申報交際費依據聲請人內部規定及經董事長授權
    ，有違經驗及論理法則。(四)原不起訴處分書固謂：「證人李
    茂煙亦證述交際費申報金額並未規定上下限，主要用途用於
    招待客戶及節慶時贈送客戶，總經理有權利決定是否支出交
    際費」，惟李茂煙所指僅強調交際費需用在客戶身上，總經
    理無權任意動支交際費，將之用在自己或非公司客戶身上，
    觀之被告所浮報之交際費，明顯非用在客戶身上，原檢察官
    竟疏未逐項調查確認，有違證據法則。(五)依聲請人之內部稽
    核辦法規定，稽核人員秉承公司最高主管指揮監督，從事辦
    理本公司內部稽核工作，然稽核主管及人員均由總經理指揮
    ，顯見依當時稽核辦法，無從約束時任總經理之被告。本件
    確有浮報，被告亦不否認，故案發時被告根本未受控管，詎
    原檢察官以此對被告毫無拘束之稽核辦法，作為不起訴處分
    之依憑，實有調查不備之違誤。(六)關於被告浮報停車費乙節
    ，其雖辯稱聲請人客戶在假日營業，故於假日開發客戶，另
    外屬下員工與其一起開發客戶，就將所有停車費用一併報准
    。而公務車維修費部分，因部分廠商職員不收禮，才以變通
    方式幫廠商支付汽車維修費用云云。然現任總經理李茂煙每
    月平均停車費僅1348元，被告未擔任在外業務已如前述，停
    車費每月竟高達8925元，顯有異常，遑論有同一時間於不同
    處所之停車費。況員工假日開發客戶，自行申報停車費即可
    ，何須再透過被告請領，足證被告所辯委無可採。再者，廠
    商若連禮品都不願收受，豈有可能接受免費修車。另就燃料
    費而言，被告燃料費每月平均為10084 元，當時負責業務之
    李茂煙僅每月支出燃料費1707元，竟有數倍之差距，且其餘
    員工亦可自行申報燃料費，無庸透過被告。於92年5 月28日
    聲請人已通知被告，自該年度4 月份起，應至幼獅加油站簽
    帳加油，並以月結方式請款，然被告僅有於94年6 月29日在
    幼獅加油站加油676 元，其餘申報之198815元，均未依規定
    加油，意在謀不法利益甚明。(七)聲請人就被告交際費報請對
    象之客戶抽樣查詢後得知，許多客戶不但與聲請人無業務往
    來，亦不認識被告，被告仍虛報與渠等交易；另羅瑞蘭證稱
    ：交際之對象範圍很大，發生原因不一而足，有些公司對這
    部分規定要註明清楚等語，顯見交際費請報之事由須確實註
    明清楚。聲請人有於99年10月8 日具狀聲請傳喚證人即會計
    王永鳳，以證明被告犯罪事實，原檢察官對此亦疏未調查。
    (八)商業會計法第71條第1 款之商業負責人，以明知不實之事
    項而填製會計憑證，含有業務上登載不實之本質，應優先適
    用商業會計法，由上可知被告行為顯然涉犯商業會計法，檢
    察官對此未調查，顯有率斷。
三、按刑事訴訟法第258 條之1 規定，告訴人得向法院聲請交付
    審判，此乃對於「檢察官不起訴或緩起訴裁量權」制衡之一
    種外部監督機制，法院此時僅就檢察官所為不起訴或緩起訴
    之處分是否正確加以審查，以防止檢察機關濫權。依此立法
    精神，同法第258 條之3 第3 項規定：「法院就交付審判之
    聲請為裁定前，得為必要之調查」，其所謂「得為必要之調
    查」，係指調查證據之範圍應以偵查中曾顯現者為限，不可
    就新提出之證據再為調查，亦不可蒐集偵查卷以外之證據，
    否則將與刑事訴訟法第260 條之再行起訴規定混淆不清。又
    法院於審查交付審判之聲請有無理由時，除認為告訴人所指
    摘不利被告之事證未經檢察機關詳為調查或斟酌，或不起訴
    處分書所載理由違背經驗法則、論理法則或其他證據法則者
    外，不宜率予交付審判，亦有法院辦理刑事訴訟案件應行注
    意事項第118 項可資參照。且法院裁定交付審判，即如同檢
    察官提起公訴使案件進入審判程序，法院裁定交付審判之前
    提，必須偵查卷內所存證據已符合刑事訴訟法第251 條第1
    項規定「足認被告有犯罪嫌疑」檢察官應提起公訴之情形，
    亦即該案件已經跨越起訴門檻，否則，縱或法院對於檢察官
    所認定之基礎事實有不同判斷，但如該案件仍須另行蒐證偵
    查始能判斷應否交付審判者，因交付審判審查制度並無如同
    再議救濟制度得為發回原檢察官續行偵查之設計，法院仍應
    依同法第258 條之3 第2 項前段之規定，以聲請無理由裁定
    駁回。
四、次按犯罪事實應依證據認定之，無證據不得認定犯罪事實，
    刑事訴訟法第154條第2項定有明文。而事實之認定，應憑證
    據，如未能發現相當證據，或證據不足以證明，自不能以推
    測或擬制之方法，以為裁判基礎。又認定不利於被告之事實
    ，須依積極證據，苟積極證據不足為不利於被告事實之認定
    時，即應為有利於被告之認定，更不必有何有利之證據。而
    認定犯罪事實所憑之證據，雖不以直接證據為限，間接證據
    亦包括在內；然而無論直接或間接證據，其為訴訟上之證明
    ，須於通常一般之人均不致有所懷疑，而得確信其為真實之
    程度者，始得據為有罪之認定，倘其證明尚未達到此一程度
    ，而有合理之懷疑存在，致無從為有罪之確信時，即應為無
    罪之判決。再者，告訴人之告訴，係以使被告受刑事訴追為
    目的，是其陳述是否與事實相符，仍應調查其他證據以資審
    認（最高法院30年上字第816 號、40年台上字第86號、52年
    台上字第1300號、76年台上字第4986號判例意旨參照）。又
    刑法第339 條第1 項詐欺取財罪之成立，須行為人主觀上有
    為自己或第三人不法所有之意圖，客觀上係以詐術使人將本
    人或第三人之物交付為構成要件。而所謂以詐術使人交付財
    物，必須行為人確有施用詐術，被詐欺人因其詐術完全陷於
    錯誤，而交付財物之因果關係，若其並未施用詐術，或所用
    方法不能認為詐術，或不致使人陷於錯誤，即不構成該罪（
    最高法院46年台上字第260 號判例意旨參照）。故如依積極
    證據足可證明行為人確係意圖不法所有時，固得論以刑法第
    339 條之罪，倘若行為人施詐時之意圖尚有存疑，依調查之
    結果復不足以認定其自始具有上述主觀犯罪構成要件，即不
    能概對被告繩以刑事責任。
五、本院查：
  (一)按商業會計法第71條第1 項之規定，以商業負責人、主辦人
    及經辦會計人員或依法受託代他人處理會計事務之人員以明
    知為不實之事項，而填製會計憑證或記入帳冊者，為其成立
    要件（最高法院90年度台上字第515 號判決意旨參照）。統
    一發票乃證明事項之經過而為造具記帳憑證所根據之原始憑
    證，商業負責人如明知為不實之事項，而開立不實之統一發
    票，係犯商業會計法第71條第1 款之以明知為不實之事項而
    填製會計憑證罪（最高法院94年度台非字第98號判決意旨參
    照）。依聲請人所提關於被告申報之各項資料，無非以統一
    發票、免用統一發票收據、電信費帳單、停車費收據等為憑
    ，然聲請人於本件所爭執者，厥為被告所提供之統一發票、
    免用統一發票收據、停車費收據等，是否如被告所辯用於聲
    請人之客戶，而非被告將私人開銷假藉交際費名義申報，獲
    取不法利益，且就聲請人告訴狀所附之各項發票、收據以觀
    ，堪認均有正常之交易行為，尚難認定有不實或虛假交易卻
    摯給發票之情，自與商業會計法第71條第1 項所指明知為不
    實事項，填製會計憑證之行為有間。此外，商業會計法所稱
    帳冊，係指同法第20條至第22條所稱會計帳簿、序時帳簿、
    分類帳簿等，本件依聲請人所提證據，尚無從認定被告有何
    製作帳冊之行為，亦難以商業會計法第71條第1 項之明知為
    不實事項記入帳冊罪相繩。
  (二)被告於92年至94年期間，擔任中華僑泰公司（即聲請人）總
    經理乙職，因從事業務之需要，有以消費之統一發票、免用
    統一發票收據、停車費收據、電信費用收據等向中華僑泰公
    司請領交際費用、燃料費、維修費等計0000000 元；在被告
    擔任總經理期間，中華僑泰公司於92及93年間，就交際費支
    出費用分別為0000000 元及0000000 元等事實，業據被告自
    承在卷，復有停車費表、92年至94年度各月份統一發票、免
    用統一發票收據、計時停車卡、中華僑泰公司總經理92年6
    月份至94年12月份費用報支總表、中華僑泰物流股份有限公
    司請款單、損益表等在卷可稽，此部分事實可堪認定。聲請
    人雖指稱被告固有擔任總經理乙職，但並未負責公司關於客
    戶聯繫業務等語，惟被告於偵查中供陳：伊的經常性客戶有
    60 幾 位，間接性客戶有8000多個點等語、證人李茂煙於偵
    查中證稱：被告稱有經常性及間接性客戶是對的，但是高階
    主管其實不會經常去巡視各個店家的點等語（見98年度他字
    第909 號卷，第4 頁）、證人李芸於偵查中證稱：伊在位時
    ，被告是負責管理業務，伊都是實際授權給被告，讓被告自
    己去做，因為被告在物流界已經打滾很久等語（見99年度偵
    字第16166 號卷，第20頁），互核以觀，被告於擔任總經理
    時確係負責業務管理，亦有在外聯繫業務，否則何以能對客
    戶之種類作出區分，對於數量亦能明確指出，且此客戶之區
    分方式亦為證人李茂煙所不爭執，況衡情總經理乙職在觀念
    上即是綜理公司業務，因此而須與客戶互動、聯繫亦屬常理
    ，抑且，證人李芸就被告是否有從事管理業務乙節，並無迴
    護被告之必要，從而，堪認被告具有管理業務之權限。況聲
    請人就此點於偵查中從未爭執，於聲請交付審判後始行爭執
    ，本院自難採信。因之，聲請人指稱被告未擔任業務，虛報
    停車費每月竟高達8925元乙節，自無足採，蓋如前所述，被
    告既有擔任業務接洽客戶，其每月支出停車費8925元，平均
    1 日約為297.5 元【8925÷30＝297.5 】，尚屬合理。
  (三)證人趙克攻於偵查中證稱：因為中華僑泰公司是公開發行公
    司，有關於交際費的項目、範圍、金額之請領及申報，公司
    有內部控制制度，裡面有就交際費權限、範圍、金額請領及
    申報項目都有規定，這些規定會報到董事會審核，然後再依
    規定報到證管會備查。審核的部分，總經理會將交際費所支
    出的明細陳報上來由伊審核，伊也會審查交際費有無浮報，
    另外公司會計每年也會分上下半年進行兩次的財務查帳，及
    一次的稅務查帳，查帳的重點包含費用支出的查核，查核後
    若沒有問題就會簽證等語、證人李芸於偵查中證稱：被告在
    擔任總經理期間，也是依照證人趙克攻所述流程進行報帳查
    核、證人羅瑞蘭於偵查中證稱：伊對中華僑泰公司有作營業
    成本的費用抽核，查核的目的在於確定收益或費用的完整性
    、存在性、正確性，交際費用包含在收益及費用的查核中。
    交際費用是營業費用，會先對營業費用及成本作合理性分析
    ，及營業規模的比較，若有重大差異時，會詢問管理當局，
    詢問所得資料會與其他查核科目作交叉比對，檢查是否合理
    ，若是金額過大或公司簽呈不認可，就會將交際費用列為異
    常狀況。就中華僑泰公司部分，營業費用的交際費在92年約
    為263 萬2000元左右，91年是224 萬6000元左右，這兩年營
    業沒有重大變動，交際費用比較起來是合理的。93年稍有不
    同，營業費用下的交際費用約為367 萬2000元左右，較前一
    年增加約100 萬元，這100 萬元對僑泰公司並不算大，營業
    收入沒有成長，伊有去詢問會計主管，其表示要擴展業務。
    查核期間，中華僑泰公司都無交際費用異常情形發生等語、
    證人李茂煙於偵查中證稱：交際費用並無規範多少錢，並未
    有上下限，交際費及零用金總經理有權利決定是否使用支出
    等語（見99年度偵字第16166 號卷，第19至20頁、第24頁、
    第34至35頁），由上以觀，被告在擔任總經理期間，對於申
    報交際費用均有按照中華僑泰公司規定之流程，並經當時擔
    任董事長之證人李芸查證無訛，若證人李芸對於被告申報之
    交際費認有疑義，以證人李芸當時身為董事長之情以觀，豈
    會甘冒背負背信罪責之風險，就不實之申報金額核准，佐以
    交際費用編列既無上下限之限制，若被告果有不法所有意圖
    ，當可無限上綱為申報，然交際費用之支出既經證人羅瑞蘭
    查核無異常狀況，堪認被告無不法所有意圖，否則交際費用
    必會大幅度虛增而遭查核異常。至證人羅瑞蘭雖指營業收入
    並未成長，聲請人並執此為被告浮報交際費用之佐證，然公
    司為拓展業務而與客戶接洽，甚而在年節、特定節日以送禮
    、餐敘、提供各項服務等方式作為拉攏、維持客戶之手段，
    以期促成他公司與自身簽約、合作，向為業界之慣例，凡此
    本須支出交際費，此亦為多數業界公司均有編列該項預算或
    准予執行業務人員申報之原因，惟最終其他公司是否願意與
    自身合作或簽約，本無法強人所難，亦無法在支出交際費用
    時作出精準預測，是尚難以終局之營業收入未增加，遽指申
    報支出交際費用人員有施用詐術，或有不法所有意圖，從而
    ，被告所辯稱：伊有去開發這些沒有業務往來的公司，雖然
    這些公司最後沒有跟我們有生意上的往來，但是去開發這些
    公司總是要花交際費等語，尚屬有據。況證人羅瑞蘭亦證稱
    ：經詢問結果，93年確實有增加雀巢這家公司，他們一直很
    積極爭取雀巢公司這家客戶等語（見99年度偵字第16166 號
    卷，第35頁），益證交際費用之支出確實用於拓展業務。
  (四)證人趙克攻於偵查中證稱：以往申報交際費時，只要簽寫交
    際費即可，不需要具體註明是花費在何公司，有時候可能涉
    及商業機密情事，伊在位的時候，確實有實際上去交際，但
    是去找別的單據來申報的情形，這種情形發生在某些店家不
    開發票或單據不好拿，又或者開發票要加稅金，為了規避這
    些情形，才去找別的單據申報等語（見99年度偵字第16166
    號卷，第20頁）、證人即被告擔任總經理時之秘書朱冠菁證
    稱：單據不符核銷規定，會請實支主管去找可以核銷的收據
    ，以前證人李茂煙擔任副總的時候，所報的單據有時候也不
    符合核銷規定，也會去找發票等語（見99年度偵字第16166
    號卷，第6 頁），由上以觀，中華僑泰公司關於交際費之申
    報方式，固以申報時檢附單據、註明出處為要件，然若有無
    法尋覓單據、其他商業上考量（例如開立發票負擔稅金）時
    ，可授權申報人以其他單據申報、核銷，此在觀念上或許將
    形成有心人士浮報費用之運作空間，然既是中華僑泰公司所
    允許之方式，被告循此方式以單據申報，當無不法所有意圖
    。況就被告申報之單據以觀，品名項皆載為「禮品」、「餐
    費」、「飲料費」、「便餐」、「用餐」等，觀證人李茂煙
    證稱：只有送禮和請客可以用交際費的名義等語（見99 年
    度偵字第16166 號卷，第25頁），可見被告所申報之單據有
    符合交際費請領規定之名目；抑且，被告若有詐欺犯意，由
    前開證人趙克攻證述內容可知，被告僅書寫交際費請領即可
    ，何須大費周章編列項目，凡此均足認被告無施用詐術或存
    有不法所有意圖。至證人羅瑞蘭固證稱：交際費用目的是擴
    充公司業務，範圍很大，如供應商或客戶等，例如宴客、禮
    品、贊助廠商尾牙等，型態不只有吃飯而已，也不限於原有
    客戶，還有潛在客戶，但在請款事由要註明，有些公司這部
    分規定要寫很清楚等語（見99年度偵字第16166 號卷，第35
    頁），然此僅能說明各公司對於交際費請領程序、細節、寬
    嚴等規定有所不同，縱使中華僑泰公司就此部分未嚴加規定
    須逐筆註明事由，然此僅關乎公司治理之理念，被告請款又
    符合公司規定乙情，已如上述，尚難據證人羅瑞蘭此部分證
    述認定被告有詐欺意圖。
  (五)聲請人又指稱內部稽核辦法無法拘束被告，然被告申報交際
    費之許可由董事長簽核，已如前述，並無不受約束控管之情
    形，且衡以公司之內控制度究以何種方式為宜，本屬公司治
    理之一環，除現行公司法已有之監控制度外，其餘當由公司
    自行決定，制訂屬於公司固有的內控辦法，無法諱言者乃制
    度之設計或許存有不完備之處，對於管理階層或高階決策者
    的控制力薄弱，惟此終究係制度設計之問題，尚無法因制度
    設計存有灰色空間，即認遵循制度之被告有不法意圖，原處
    分以被告確遵內部控制制度、內部稽核辦法等情，認被告無
    不法所有意圖，尚無不合。
  (六)關於聲請人指稱被告浮報停車費乙節，被告辯稱：因為公司
    客戶係在假日營業，伊於假日與屬下員工一起開發客戶，所
    以一起申報等語，固然證人吳清隆、林世賢於偵查中證稱：
    假日時客戶要休息，拜訪客戶都是利用上班時間，沒有跟被
    告於92年至94年間在假日拜訪客戶，當時營運協理與運輸副
    理只有伊二位等語（見98年度他字第909 號卷二，第23頁）
    ，然證人朱冠菁證稱：被告曾經帶者營運協理及運輸副理全
    省每個星期跑，之後因為客戶數越來越多，所有由被告在台
    北拜訪客戶大老闆，營運副理則用總經理的錢花在花蓮拜訪
    客戶與客戶吃飯等語（見98年度他字第909 號卷二，第5 頁
    ）、證人吳清隆證稱：被告上任後還有一位唐協理、趙協理
    ，都是掛營運處協理，是以倉作區別，有常溫倉和低溫倉，
    職務也經常調動等語（見98年度他字第909 號卷二，第29頁
    ），互核以觀，證人吳清隆、林世賢固表示未和被告於假日
    拜訪客戶，然證人吳清隆亦證述稱職務常調動，且佐以本件
    申報費用等事皆於92年至94年間，時間相隔甚久，則證人吳
    清隆、林世賢是否因職務調動關係才未與被告於假日訪客，
    亦不可斷言否定，渠等縱有於假日與被告進行訪客，亦可能
    因時間甚久而記憶模糊，反之，參以證人朱冠菁為被告之秘
    書，對於被告之行程自最為熟稔，其亦無甘冒偽證風險迴護
    被告可能，是以證人朱冠菁所述被告於假日訪客乙節，當屬
    可信，尚難單憑證人吳清隆、林世賢證述內容，為不利被告
    之認定。又關於代員工申報停車費乙節，聲請人固指員工自
    行申報即可，惟聲請人在拜訪客戶後，將員工所支出之停車
    費一併付款後，再由被告統一向聲請人請領，與經驗法則尚
    無違背，聲請人此部分指摘，亦無理由。
  (七)聲請人指證人李茂煙擔任總經理時，每月僅支出3025元交際
    費乙情，並提出中華僑泰物流股份有限公司李總費用統計表
    為證（見98年度偵字第909 號卷一，第142 頁），然此部分
    聲請人並未提出相關單據證明數額之計算依據，證人李茂煙
    是否果如聲請人所指僅每月支出3025元交際費，尚存疑問，
    況聲請人亦無提供證人李茂煙擔任總經理期間之損益表，本
    院自無法比較交際費用數額之落差，查明被告申報之交際費
    果否逾證人李茂煙數倍。再者，縱使證人李茂煙每月僅申報
    3025元交際費，是否係因聲請人業務緊縮、客戶減少，導致
    交際費用成本大幅降低，或聲請人自被告離職後始制訂交際
    費之上限，或將交際費以其他名義核銷，均未見聲請人敘明
    ，不得僅以證人李茂煙申報之交際費數額，佐證被告有不法
    所有之意圖。
  (八)關於自92年4 月起須至幼獅加油站加油乙情，依聲請人卷附
    通知以觀，目的應僅在促使公司管理階層至同一加油站加油
    ，以便利帳款核銷，僅係訓示規定，此觀該通知並未載明「
    若非至幼獅加油站加油，將不得核銷」等字眼可明，是以縱
    被告多次未依規定在幼獅加油站加油，亦無何不法所有之意
    圖。另關於被告所支出燃料費與證人李茂煙相較過高乙節，
    審酌被告擔任總經理管理業務，在外聯繫、接洽客戶之時間
    必定甚多，且證人李茂煙並未爭執被告所供陳關於經常性客
    戶與間接性客戶之數量，佐以間接性客戶高達8000餘個，被
    告因此支出高額燃料費，亦無違常情。
  (九)聲請人指稱廠商既不接受贈禮，當無再接受免費維修之可能
    ，然此純係聲請人之臆測之詞，蓋廠商是否接受他公司贈禮
    ，往往存有諸多考量因素，而公司間彼此維繫交誼之手段本
    有多種，諸如致贈禮品、餐宴款待、招待旅遊、贊助尾牙、
    免費維修機具、供給所需原料等，態樣不一而足，縱使與聲
    請人往來之公司婉拒某種型態之饋贈，亦無從斷定其推卻其
    他招待方式。況被告若有不法所有之意圖，將維修車輛費用
    直接列入交際費用即可，以規避查核，無庸再將之列入維修
    費用，蓋申報多筆種類不同之款項，豈不平添被查核風險。
    再者，佐以證人李茂煙證稱僅禮品及餐費可用交際費申報，
    由此以觀，被告亦是依規定將不同款項分別以交際費及維修
    費申報，並未混用申報名義，堪認被告無詐欺意圖。
  (十)聲請人復於告訴狀中稱被告所申報之交際費中，查得部分公
    司不接受禮品、或與聲請人無業務往來、或公司經理人員不
    認識被告乙節，然衡情縱被告有代表聲請人與客戶接洽，亦
    無法期待所有與聲請人互動之公司人員皆與被告熟識，或該
    公司特定人員均有接受過被告贈禮，自不得因各公司部分人
    員未認識被告或不接受贈禮，而推定被告有浮報交際費；且
    被告擔任總經理係於92年至94年間，聲請人於告訴狀所臚列
    之編號一至八十五各項情形（見98年度他字第909 號卷一，
    第18至26頁），係被告擔任總經理時查訪之結果，抑或係被
    告卸任總經理後查得，聲請人並未詳加說明，若斯時被告已
    卸任職位，各往來公司於事後之運作情形（不收禮、無業務
    往來），當不可歸責被告；若當時被告尚在任，被告將無往
    來之客戶列為交際費申報對象，豈能通過董事長之查核而未
    東窗事發，是以，本院尚難排除聲請人是否因經營團隊易手
    而無法得知前任總經理任內運作狀況之可能，基於罪疑惟輕
    原則，自不得單憑聲請人之指述認定被告有不法所有之意圖
    。
  (十一)聲請人固有於偵查中請求傳喚中華僑泰公司之會計王永鳳，
    然原檢察官若依偵查所得證據已足認應為不起訴之處分，並
    詳細敘明認定不起訴處分之依據，應認事實已臻明顯，縱未
    予傳喚，當無未盡調查之違誤。
六、綜上所述，本件聲請人聲請交付審判所指摘之事，既經檢察
    官詳予調查，並於不起訴處分書及再議處分書內敘明理由，
    且其採證與認事用法，又無違背經驗法則、論理法則與證據
    法則之處，聲請人所執前詞聲請交付審判，均不足認定原不
    起訴處分及再議駁回處分之理由有所不當。從而，揆諸上開
    說明，本件交付審判之聲請為無理由，應予駁回。
七、據上論斷，依刑事訴訟法第258 條之3 第1 項、第2 項前段
    ，裁定如主文。
中    華    民    國   100    年    10    月    26    日
                  刑事第十三庭 審判長法  官  蔡虔霖
                                     法  官  葉韋廷
                                     法  官  張宏任
以上正本證明與原本無異。
不得抗告。
                                     書記官  陳美宜
中    華    民    國   100    年    10    月    31    日